【裁判字號】    92,上訴,2134
【裁判日期】    921003
【裁判案由】    搶奪等
【裁判全文】
臺灣高等法院刑事判決                          九十二年度上訴字第二一三四號
    上  訴  人
    即  被  告  乙○○
右上訴人，因搶奪等案件，不服臺灣臺北地方法院，九十一年度訴字第一一二七號，
中華民國九十二年六月三日第一審判決（起訴案號：臺灣臺北地方法院檢察署九十一
年度偵字第一五六三四、一七三五四號，九十一年偵緝字第一○八一號），提起上訴
，本院判決如左：
    主  文
原判決關於搶奪暨定執行刑部分撤銷。
乙○○共同意圖為自己不法之所有，而搶奪他人之動產，累犯，處有期徒刑壹年陸月
。
其餘上訴駁回。
前開撤銷改判所處之刑與駁回上訴所處之刑，應執行有期徒刑貳年。
    事  實
一、乙○○前前因妨害風化等罪，經本院定應執行刑為有期徒刑九年六月（八十二年
    度聲字第一七七號）確定，於民國八十九年六月三十日假釋出監，並於九十年九
    月六日假釋期滿執行完畢，仍不知悔改。其於九十一年四月十七日晚間九時四十
    分許，與姓名年籍不詳之成年男子，基於意圖為自己不法所有之犯意聯絡與行為
    分擔，二人共乘一部車號不詳之機車途經臺北市○○○路○段二三六巷六之三號
    前，趁丙○○行走不備之際，由其中一人自後搶奪丙○○所有皮包一只，內有現
    金二千多元、汽車駕照、行照、信用卡六張、提款卡三張及行動電話一具（廠牌
    為ＭＯＴＯＲＯＬＡ牌、型號為ＬＦ二○○○ｉ型、顏色墨綠色、機身序號為0
    00000000000000號），得手後，乙○○於當日晚間將該搶得之行
    動電話以一千六百元之代價，在臺北市○○街、華西街口出售予不知情之詹昆霖
    及胡耀安後，再由詹昆霖及胡耀安轉售予巫俊中。乙○○復另基於意圖為自己不
    法所有之犯意，於九十一年一月二十九日上午九時四十分許，在臺北市○○街四
    二巷五號前，以不明方法竊取丁○○所有之車號ＨＤＱ—二一八號重型機車一輛
    ，得手後供己騎用，於九十一年二月三日中午十二時三十分許，乙○○騎乘該機
    車行經臺北市○○路二七八巷八號前為警查獲。
二、案經臺北市政府警察局及臺北市政府警察局萬華分局報請臺灣臺北地方法院檢察
    署檢察官偵查起訴。
    理  由
一、前揭犯罪事實，訊據上訴人即被告乙○○於本院審理時直承不諱。關於被告搶奪
    被害人丙○○皮包之部分，雖被害人丙○○於警訊時僅指述被搶奪皮包之時地，
    對於搶奪之嫌犯則指稱「我沒看清楚搶匪面貌．．．我來不及看（機車）車號」
    等語，然被告將被害人前開被搶皮包內行動電話親自賣給詹昆霖、胡耀安，再由
    詹昆霖、胡耀安轉賣給巫俊中之情，業據證人詹昆霖、胡耀安、巫俊中於警訊時
    、偵查中及原審法院調查時（詹昆霖係於警訊時、偵查中及原審法院調查時，胡
    耀安係於警訊時、原審法院調查時，巫俊中係於警訊時、偵查中）證述屬實，並
    有被告所簽名、蓋指印及附有被告
    責任」之切結書正本、巫俊中提出前開行動電話之扣押物品目錄表、內政部警政
    署刑事警察局鑑驗書（鑑驗結果為上開切結書上所蓋指印與被告左拇指指紋相符
    ）、巫俊中以門號0000000000號使用前開行動電話之通聯紀錄、被害
    人報案紀錄單在卷可證，被告並坦承前開切結書上之指印、簽名為其所蓋、所簽
    之情。至於被告於原審偵審時辯稱之係詹昆霖、胡耀安拿四千元給伊要伊幫他們
    扛責任、伊收下錢、將
    諸證人巫俊中於偵查中證稱係在萬華逛夜市時向詹昆霖、胡耀安之攤位買前開行
    動電話等語，顯然詹昆霖、胡耀安係以在臺北市萬華區夜市販賣行動電話為業，
    衡之常情，詹昆霖、胡耀安於夜市販賣之行動電話應有一定之數量，且在被告將
    前開行動電話賣予他們二人時，詹、胡二人要求被告簽具切結書保證行動電話來
    源之正當，確為詹、胡保護自己及消費者之方式，詹、胡二人亦應明瞭若欲賣出
    之行動電話來源有問題，為避免刑事責任，絕對不會再從他們二人手中賣出，而
    被告前開所辯卻係詹、胡二人已知前開行動電話來源有問題又想再轉賣出去、即
    要求伊扛下所有責任之情，與販賣行動電話業者保障所賣行動電話正當來源、保
    護自己及消費者之交易情況大相違背，顯然不足採信。綜此，被告此部分自白與
    事實相符，應可採信。被告自白竊取丁○○機車，被害人丁○○對於機車失竊之
    事實於警訊時指訴明確，並有贓物認領保管收據、受理報案單、車輛失竊資料個
    別查詢報表在卷可稽，事證極為明確。被告於原審偵審中否認竊盜，辯稱其係向
    案外人吳俊雄借騎機車云云，核與事實不符，難以採信。
    綜上所述，被告前開搶奪及竊盜犯行，事證明確，應依法論科。
二、核被告乙○○所為，係犯刑法第三百二十五條第一項之搶奪罪及同法第三百二十
    條第一項之竊盜罪。被告搶奪部分與不詳姓名年籍之成年男子間，有犯意聯絡及
    行為分擔，為共同正犯。被告所犯上開二罪，犯意各別，罪名互異，應分論併罰
    之。公訴人起訴認被告於九十一年一月十七日凌晨二時三十分許，在臺北市○○
    路二二七號前，趁甲○○不及防備，自側身搶奪甲○○手中之新臺幣二百元後逃
    逸，甲○○嗣後並報警處理，因認此部分亦涉犯刑法第三百二十五條第一項之搶
    奪罪嫌。查被告自警訊迄本院審理時均堅決否認有此部分犯行，公訴人認被告有
    此部分犯行，僅憑告訴人甲○○之指訴，並無其他證據足為佐證，而甲○○自偵
    查起均傳喚無著，自難僅憑其指訴，遽認被告有此部分犯行。因公訴人認此部分
    與搶奪有罪部分，有連續犯裁判上一罪關係，故不另為無罪之諭知。被告有事實
    欄所載前科及執行情形，此有本院被告全國前案紀錄表在卷可按，其於五年內再
    犯本件二罪，核屬累犯，均應依法加重其刑。
三、原審就搶奪部分，因而予以論罪科刑，固非無見。惟查無證據足以證明被告有搶
    奪甲○○財物之事實，有如前述，原判決認定其有此部分犯罪事實，自非正確。
    被告上訴執此指摘原判決此部分不當，核有理由，自應由本院將原判決此部分暨
    定執行刑予以撤銷改判。爰審酌被告犯罪之動機、目的、手段及犯罪後態度等一
    切情狀，量處有期徒刑壹年陸月。
四、原審就竊盜部分，同此事實認定，依刑法第三百二十條第一項、第四十七條，罰
    金罰鍰提高標準條例第一條前段，審酌被告之品行，犯後態度等一切情狀，量處
    有期徒刑壹年，其認事用法，核無違誤。被告上訴指摘原判決此部分量刑過重，
    請求輕判，核無理由，應該駁回。並與前開撤銷改判所處之刑，定其應執行刑為
    有期徒刑貳年。
據上論斷，應依刑事訴訟法第三百六十九條第一項前段、第三百六十八條、第三百六
十四條、第二百九十九條第一項前段，刑法第二十八條、第三百二十五條第一項、第
四十七條、第五十一條第五款，判決如主文。
本案經檢察官張秋雲到庭執行職務。
中    華    民    國    九十二    年       十       月        三        日
                            臺灣高等法院刑事第四庭
                                審判長法  官  蔡  永  昌
                                      法  官  徐  昌  錦
                                      法  官  陳  榮  和
右正本證明與原本無異
搶奪部分如不服本判決應於收受送達後十日內向本院提出上訴書狀，未附理由時應於
提起上訴後十日內向本院補具上訴理由書狀（均應按他造人數提出繕本）。
竊盜部分不得上訴。
                                      書記官  劉  麗  芬
中    華    民    國    九十二    年       十       月        六        日
附錄本案論罪科刑法條全文：
中華民國刑法第三百二十條第一項
 (普通竊盜罪、竊佔罪)
意圖為自己或第三人不法之所有，而竊取他人之動產者，為竊盜罪，處五
年以下有期徒刑、拘役或五百元以下罰金。
意圖為自己或第三人不法之利益，而竊佔他人之不動產者，依前項之規定
處斷。
前二項之未遂犯罰之。
中華民國刑法第三百二十五條第一項
 (普通搶奪罪)
意圖為自己或第三人不法之所有，而搶奪他人之動產者，處六月以上五年
以下有期徒刑。
因而致人於死者，處無期徒刑或七年以上有期徒刑，致重傷者，處三年以
上十年以下有期徒刑。
第一項之未遂犯罰之。


司法院資訊處製作；財團法人民間司法改革基金會備份。
